臺灣高等法院臺中分院刑事判決　　　　　　　　　九十二年度上易字第二二四八號
　　上　訴　人　臺灣台中地方法院檢察署檢察官
　　被　　　告　甲○○
　　　　　　　　丁○○
　　　　　　　　丙○○
右上訴人因被告等違反電子遊戲場業管理條例案件，不服臺灣臺中地方法院九十二年
度易字第二三二二號中華民國九十二年十月二十日第一審判決（聲請簡易判決處刑案
號：臺灣臺中地方法院檢察署九十二年度偵字第七一０號），提起上訴，本院判決如
左：
      主  文
原判決撤銷。
甲○○、丁○○、丙○○共同違反未依電子遊戲場業管理條例規定辦理營利事業登記
，不得經營電子遊戲場業之規定，甲○○處拘役肆拾日；丁○○，累犯，處拘役肆拾
日；丙○○處拘役參拾日，如易科罰金，均以參佰元折算壹日。丙○○緩刑貳年。
扣案之電子遊戲機具「水果台」貳臺、「賽車」肆臺、「麻將」肆臺、「五ＰＫ撲克
牌」陸臺（以上均含ＩＣ板），共壹拾陸台，及新臺幣壹仟伍佰元均沒收。
      事  實
一、甲○○係位於臺中市○區○村路○段六八六號二樓「球友花式撞球館」負責人，
    明知未依電子遊戲場業管理條例之規定向主管機關辦理電子遊戲場業營利事業登
    記者，不得經營電子遊戲場業，竟自民國（下同）九十一年九月一日起，在上址
    擺設電子遊戲機具「水果台」二臺、「賽車」四臺、「麻將」四臺、「五ＰＫ撲
    克牌」六臺（以上均含ＩＣ板），插電營業供前來消費之不特定人士把玩娛樂（
    非供賭博用），而違規經營電子遊戲場業，並於九十一年九月中旬以月薪新臺幣
    （下同）三萬五千元之代價，僱用與之有共同犯意聯絡之丁○○（前曾有妨害公
    務及重利犯行，其中於八十九年間，因重利案件，經臺灣嘉義地方法院判處有期
    徒刑七月，嗣經臺灣高等法院臺南分院駁回上訴而告確定，於九十一年二月十日
    執行完畢）擔任現場櫃檯服務人員，另以月薪二萬五千元之代價僱用丙○○擔任
    開分員。嗣於九十一年十二月十六日十九時四十分許，適有楊順然、呂建諭、楊
    豈威、楊進通及楊智傑等人在上址把玩時，經警當場查獲，並扣得上開電子遊戲
    機合計共十六臺（以上均含ＩＣ板）及在櫃檯處查扣客人向店方開分之現款計一
    千五百元。
二、案經臺中市警察局第一分局報請臺灣臺中地方法院檢察署檢察官偵查後聲請簡易
    判決處刑，原審法院改以通常訴訟程序審判。
      理  由
一、訊據被告甲○○、丁○○、丙○○分別於本院準備程序或審理期日，對於右開犯
    罪事實均坦承不諱，核與在場客人楊順然、呂建諭、楊豈威、楊進通及楊智傑於
    警訊供證確有操作電子遊戲機具消費等情節相符合，復有現場照片八幀、現場圖
    一份附卷及如事實欄所述電子遊戲機具十六臺、現款一千五百元扣案可資佐證。
    被告丁○○雖為受僱領薪者，然其於偵訊、原審及本院均供承知道被告甲○○未
    辦理電子遊戲場業之營利事業登記。被告丙○○於原審雖供稱：伊是受僱被告甲○○在「球友花式撞球館」工作，遭查獲後，伊才知道該址沒有辦理電子遊戲場
    業之營利事業登記等詞置辯，然而，被告丙○○係擔任電子遊戲機具之開分員，
    業經被告丙○○及被告甲○○供承在卷，又經營電子遊戲場業者，應於營業場所
    明顯處懸掛營利事業及營業級別證，被告丙○○自九十一年九月初開始開始受僱
    ，迄查獲日九十一年十二月十六日已有二個月之久，被告甲○○之店內並未懸掛
    營利事業登記證，被告丙○○豈能稱不知店內無照營業，是被告丁○○、丙○○
    猶仍受僱於被告甲○○，且分別擔任現場負責人及開分員，足見等其與被告甲○○違反電子遊戲場業管理條例部分具有共同犯意聯絡。被告甲○○、丁○○、丙○○分別於偵查、原審及本院所為自白與事實相符。本件事證業臻明確，其等三
    人犯行均堪認定。
二、核被告甲○○、丁○○、丙○○所為，均係違反電子遊戲場業管理條例第十五條
    規定，應依同條例第二十二條之規定處斷。被告甲○○與丁○○、丙○○彼此間
    有犯意聯絡與行為分擔，為共同正犯。又被告丁○○前曾於八十九年間，因重利
    案件，經臺灣嘉義地方法院判處有期徒刑七月，嗣經臺灣高等法院臺南分院駁回
    上訴而告確定，於九十一年二月十日執行完畢等情，有臺灣高等法院被告全國前
    案紀錄表一紙附卷可稽，其於前案執行完畢後五年內再犯本案有期徒刑以上之罪
    ，為累犯，依刑法第四十七條規定加重其刑。原審以被告罪證明確，依法論罪科
    刑，固非無見，惟查：原判決未論及被告丙○○亦共同構成本件違反電子遊戲場
    業管理條例第十五條規定之行為，遽以依現有事證，尚不足以證明及說服法院就
    被告丙○○共同涉違反電子遊戲場業管理條例之犯行為有罪之心證，而為被告丙○○無罪之諭知，尚有未洽。檢察官上訴意旨亦指摘及此，為有理由，原判決既
    有上述可議之處，自屬無可維持，應由本院撤銷改判。審酌被告甲○○、丁○○
    、丙○○之素行、犯罪動機、手段、方法，及被告甲○○係負責人，被告丁○○
    、丙○○為領薪之受僱人，其中被告丁○○有累犯加重刑罰事由，其等所生危害
    、犯後直承犯行無誤，態度良好等一切情狀，均量處如主文第二項所示之刑，並
    均諭知易科罰金之折算標準。扣案之電子遊戲機具「水果台」二臺、「賽車」四
    臺、「麻將」四臺、「五ＰＫ撲克牌」六臺（以上均含ＩＣ板），共十六臺，均
    為被告甲○○所有供其與被告丁○○被告丙○○違反本案所用之物；在櫃檯內扣
    得之現款一千五百元為客人把玩機具時向店方開分而交付，業據被告丁○○、丙○○供明在卷，復為被告甲○○所不否認，足見上開現款乃被告甲○○、丁○○
    、丙○○因犯罪所得之物，爰分別依刑法第三十八條第一項第二款及第三款規定
    宣告沒收。末查被告丙○○未曾受有期徒刑以上刑之宣告，有台灣高等法院被告
    全國前案紀錄表可稽，其經此次偵查、審判程序及刑之宣告，當知所警惕，而無
    再犯之虞，本院因認其所受之宣告刑以暫不執行為適當，爰併宣告緩刑二年，以
    啟自新。
三、被告甲○○經合法傳喚，無正當理由不到庭，爰不待其陳述逕行判決。
據上論斷，應依刑事訴訟法第三百七十一條、第三百六十九條第一項前段、第三百六
十四條、第二百九十九條第一項前段，電子遊戲場業管理條例第二十二條，刑法第十
一條前段、第二十八條、第四十一條第一項前段、第四十七條、第三十八條第一項第
二款、第三款、第七十四條第一款，罰金罰鍰提高標準條例第二條，判決如主文。
本案經檢察官乙○○到庭執行職務。
中      華      民      國    九十三    年      二      月    二十五    日
                                     臺灣高等法院臺中分院刑事第七庭
                              審判長法  官  江  錫  麟
                                                 法  官  黃  日  隆
                                                 法  官  謝  說  容
右正本證明與原本無異。
不得上訴。
                                                 書記官  陳  振  海
中      華      民      國      九十三   年       二      月   二十六   日
附錄論罪科刑法條：
電子遊戲場業管理條例第二十二條：
  違反第十五條規定者，處行為人一年以下有期徒刑、拘役或科或併科新幣五十萬元
  以上二百五十萬元以下罰金。
                                                                        Ａ
